臺灣桃園地方法院刑事判決
                                      108年度訴字第520號
公  訴  人  臺灣桃園地方檢察署檢察官
被      告  楊詠琪（原名：黃絜）




指定辯護人  曾艦寬律師
被      告  鄭仲廷



上列被告因偽造文書等案件，經檢察官提起公訴（107年度偵字
第1010號）本院判決如下：
    主  文
丁○○共同犯行使偽造私文書罪，共參罪，各處有期徒刑肆月，如
易科罰金，均以新臺幣壹仟元折算壹日。應執行有期徒刑捌月，
如易科罰金，以新臺幣壹仟元折算壹日。
未扣案犯罪所得新臺幣貳仟元沒收，於一部或全部不能沒收或不
宜執行沒收時，追徵其價額。
附表二所示偽造之「戊○○」署押均沒收。
己○○共同犯行使偽造私文書罪，共參罪，各處有期徒刑陸月，如
易科罰金，均以新臺幣壹仟元折算壹日。應執行有期徒刑壹年貳
月，如易科罰金，以新臺幣壹仟元折算壹日。
未扣案犯罪所得新臺幣貳萬玖仟元沒收，於一部或全部不能沒收
或不宜執行沒收時，追徵其價額。
附表二所示偽造之「戊○○」署押均沒收。
    事  實
丁○○與己○○明知未得丁○○母親即戊○○授權，竟意圖為自己不法之
所有，共同基於詐欺及行使偽造私文書之犯意聯絡，於民國106 
年7 月25日22時15分許，在桃園市○○區○○路0 段0000號之國際通
訊行，持不知情之戊○○（所涉詐欺罪部分，業經檢察官為不起訴
處分）國民身分證、健保卡，向上開通訊行員工丙○○稱欲分別以
戊○○及丁○○申辦手機門號，為取信丙○○，己○○事先要求丁○○，找
來不知情之乙○○，於丙○○確認身分時，佯裝為戊○○，隨後由以戊○○及丁○○自己名義、，透過國際通訊行，分別向台灣大哥大股份
有限公司（以下簡稱台灣大哥大）、中華電信股份有限公司（以
下簡稱中華電信）及遠傳電信股份有限公司（以下簡稱遠傳電信
），申請如附表一所示門號，丁○○並在附表二編號13客戶資料表
上，偽簽「戊○○」署押並按捺指印，又於另份客戶資料表及申辦
門號切結書簽上「黃絜」署押，並將上開文件交與國際通訊行門
市人員丙○○，因丙○○誤認丁○○確經戊○○授權，丙○○便在丁○○授權
下，自行將如附表二編號1至12、14至19之其餘文件簽上「戊○○
」署押，並將附表二所示之文件連同丁○○自己申辦門號之相關文
件，交與國際通訊行，由國際通訊行向台灣大哥大、中華電信及
遠傳電信行使之，足生損害於戊○○本人及各電信公司對於申辦行
動電話門號客戶管理之正確性，更使台灣大哥大、中華電信及遠
傳電信陷於錯誤，因而申辦如附表一所示門號。丁○○及己○○於附
表一所示門號申辦完畢後，隨即將所得手機回售給國際通訊行，
丁○○與己○○因而分別取得新臺幣（下同）2,000元及29,000元，
嗣因戊○○發現上開情事，向上開電信公司進行申訴，始知上情。
    理  由
一、程序事項
  ㈠本院以下所引用被告以外之人於審判外之陳述，檢察官、被
    告及辯護人於本院準備程序及審判期日中，均同意有證據能
    力或未對於其證據能力聲明異議，而視為同意該等證據具有
    證據能力，且本院審酌各該證據資料製作時之情況，亦無違
    法不當或證明力明顯過低之瑕疵，以之作為證據應屬適當，
    依刑事訴訟法第159 條之5 規定，認該等證據均具證據能力
    。
  ㈡本判決所引用之非供述證據部分，與本案均有關聯性，亦無
    證據證明係實施刑事訴訟程序之公務員以不法方式所取得，
    依刑事訴訟法第158 條之4 之反面解釋，當有證據能力，本
    院復於審理時，提示並告以要旨，使檢察官、被告及辯護人
    充分表示意見，自得為證據使用。
二、認定犯罪事實所憑之證據及理由
　　訊據被告丁○○固坦承，確有於事實欄所載之時、地，冒用其
    母戊○○之名義於偵查卷一第85頁之客戶資料表簽名，且另以
    自己名義在第86頁至第87頁之客戶資料表上簽名，然辯稱：
    本案其餘文件的簽名均非我所簽，我只知道當天有要用戊○○
    名義辦門號，但我不知道有辦這麼多個云云；另被告己○○固
    坦承，有於事實欄所載之時間與丁○○一起前往本案通訊行辦
    理門號，且有於領取傭金之欄位簽名等情，然辯稱：我是在
    丙○○的通訊行上班，當是簽約的時候沒有什麼問題，事情發
    生後，丙○○卻把事情都推給業務員，我覺得很不公平等語。
    經查：
　㈠由附表二所示之相關文件（頁數詳見備註欄）及卷內丁○○以
    自己名義簽署之文件（包含，見偵字卷一第86頁至140頁）
    ，佐以丁○○、己○○於偵查、審理中所述及本院就當發當日國
    際通訊行店內之監視器所做成之勘驗筆錄（見訴字卷三第19
    頁至第32頁），可知丁○○於案發當日確有與己○○前往國際通
    訊行，分別以自己名義及戊○○名義申辦門號之事實。
　㈡丁○○之母即證人戊○○於警詢及偵查時證稱：我不認識己○○，
    也不曾委託丁○○、己○○及丙○○辦理門號，本案相關文件上之
    簽名非我本人所簽，我也沒有接到通訊行確認身分的電話，
    這些過程我均不知情，另外丁○○於106 年7 月25日中午12時
    許，有利用LINE傳訊息跟我說，她要辦理銀行提款卡，需要
    用到我的雙證件，然後說會請一名同學來向我拿之後再轉交
    給她，所以我的雙證件才會在丁○○身上等語（見偵字卷一第
    9 頁至第12頁、第167頁正反面）。由本院勘驗筆錄可知，
    戊○○於案發當日確實未到國際通訊行現場，且戊○○為丁○○之
    母，要無誣陷或捏造事實之動機，是戊○○上開證述，當為可
    採。是丁○○於本案以戊○○名義，透過國際通訊行向台灣大哥
    大、中華電信及遠傳電信申辦門號之情並未經過戊○○事先同
    意、授權，且附表二所示之文件亦非由其本人親簽之情，應
    可認定。
　㈢證人乙○○於審理時證述：我與丁○○是國中同學，我也知道戊○○是丁○○的母親，但我不認識己○○，在106 年7 月間丁○○說
    ，因為不想要讓戊○○知道辦門號的事情，所以要拜託我當通
    訊行打來時要冒稱是戊○○，丁○○有先跟我說戊○○的身分資訊
    ，後來通訊行的人打來，是名男子，他先問我是不是戊○○，
    接著確認戊○○的出生年月日、身分證字號、住址等資料，但
    通訊行人員就只是跟我核對資料而已，並沒有跟我說是用戊○○或是丁○○的名義申辦門號，也沒有跟我提到要辦幾門門號
    ，後來約過了兩、三年後，我向丁○○問起後續狀況，丁○○跟
    我說，當初通訊行人員跟他說辦門號可以賺錢，但當初我並
    不知道狀況，只是純粹幫忙，我也沒有從丁○○處因此得到報
    酬等語（見訴字卷三第169頁至第175頁）。又乙○○雖就其丁○○是為了換取現金而冒用戊○○名義辦理門號乙情，審理之證
    述與偵查時檢察事務官前所為供述有所出入，然經本院確認
    後，乙○○詳細說明，其知悉此情之時間點是在辦理完門號兩
    、三年後，並對於丁○○有向其提起辦門號換現金之事實，亦
    未有動搖或懷疑之情，乙○○與丁○○為多年朋友關係，雙方並
    無恩怨，乙○○並無捏造證詞之必要性或動機，且依上開作證
    過程乙○○之表現，應可認乙○○審理時之證述並非杜撰，當為
    可採。
　㈣國際通訊行員工即證人丙○○於偵查中時稱：己○○第一次帶丁○○到通訊行時，要辦理門號換現金，因為丁○○未滿20歲，所
    以不能辦，之後己○○又帶丁○○到通訊行，並且帶丁○○母親即
    戊○○之雙證件，而己○○還稱有得到戊○○的同意，黃絜並提供
    一個電話，我撥過去對方也稱同意黃絜辦理門號等語 （見
    偵字卷二第125 頁正反面）。丙○○所稱撥打電話確認之情，
    與上開證人乙○○所述可互相核實，且由卷內資料確可見戊○○
    之身分證與健保卡雙證件，是丙○○之陳述，亦為可採。
　㈤由上開乙○○、丙○○之證述可知，丁○○與己○○二人，先前便試
    圖辦理門號換現金，係因當時丁○○尚未成年，又欠缺法定代
    理人之同意，而無法申辦，而依丁○○於審理時所述可知，為
    此己○○要求丁○○找來他人冒充戊○○，丁○○於審理時更自承確
    有於附表二編號13之客戶資料表上以戊○○名義為署押（見訴
    字卷三第238頁），且另有於他張客戶資料表以自己名義為
    署押，觀此二張客戶資料表可知，在丁○○所書寫之「106/7/
    25黃絜領1000元剩餘尾款全數交由己○○領取」文字上方，分
    別載有「106.7.25申辦 遠x2 台x2 中x2 回收手機交付現金
    1000 尾數16000」及「106.7.25申辦 遠x2 台x1 中x2 回收
    手機交付現金1000 尾數13000」文字，而以兩者相對位置，
    丁○○所寫位置為下方第二欄，衡諸常理，若非該段文字之上
    方欄位已先載有「106.7.25申辦 遠x2 台x2 中x2 回收手機
    交付現金1000 尾數16000」及「106.7.25申辦 遠x2 台x1 
    中x2 回收手機交付現金1000 尾數13000」文字佔據書寫之
    空間，丁○○本無須空行書寫，況且丁○○所寫之該行文字明確
    提及當日丁○○辦門號換現金可領取之金額及其餘款項交由己○○領取等情，若非事先決定申辦之門號及門號之數量，豈能
    計算出丁○○與己○○可領取之金額，由上開證據再佐以前開丙○○證稱被告二人先前有前往申辦門號僅是因丁○○未滿20歲無
    法辦理等語可證明，丁○○與己○○是在第一次申辦遭拒後，二
    人合意由丁○○找來張嘉芸冒充戊○○，進而取信丙○○，使丙○○
    認為戊○○確實有授權丁○○申辦門號且同意丁○○自己申辦門號
    ，進而透過國際通訊行分別以丁○○自己與戊○○之名義，向台
    灣大哥大、中華電信及遠傳電信提出申辦之文件而行使並施
    以詐術，又依丙○○警詢時所述可知，被告二人取得手機換現
    金之款項後，本案所申辦之門號便隨即遭人向電信公司取消
    申辦（見偵字卷一第24頁反面），足見被告二人自始乃是本
    於詐欺之犯意而為，是被告二人於本案之犯行，應可認定。
　㈥丁○○雖以前詞置辯，然由上開說明可知，丁○○對於其在未經
    戊○○同意、授權之情況下，便以戊○○及自己名義，申辦如附
    表一所示之門號，主觀有所認識，而非其所辯稱之全然不知
    ，丁○○前開所辯，顯與客觀證據相違，要無可採；己○○雖亦
    以前詞置辯，然由前開丙○○之證述及丁○○之供述可知，是己○○前後兩次將丁○○帶往國際通訊行申辦門號，於本案中為丁○○與國際通訊行之橋樑，扮演承上啟下之角色，況且己○○於
    上開兩份客戶資料表中署押其名，領取國際通訊行支付之款
    項，而己○○雖自稱業務，於本案卻領取遠較申辦人丁○○更多
    之款項，於本案顯非僅是單純業務人員，而是與丁○○共同謀
    議以此等方式詐欺取財之共犯，己○○自難就本案過程諉稱不
    知，是己○○所辯多所避重就輕，亦無可採。
　㈦公訴意旨雖認附表二全數文件上之戊○○署押，皆為丁○○所簽
    ，然依現存之證據，實僅可認丁○○所簽之文件僅有偵查卷一
    第85頁至第87頁之文件，而其餘文件既交付予國際通訊行提
    出申辦，是應可認其餘戊○○之署押應是國際通訊行之員工，
    認為戊○○確有授權申辦，因而代為署押，又比對丙○○於偵查
    筆錄之簽名與此部分文件戊○○署押之筆順，特別是直劃之傾
    斜角度與勾勒型態，應可認係由丙○○所簽，附為說明。
　㈧綜上所述，本件事證已明，被告二人之犯行均堪予認定，應
    依法論科。
三、論罪科刑
  ㈠按刑法上之偽造署押罪，係指單純偽造簽名、畫押而言，若
    在制式之書類上偽造他人簽名，已為一定意思表示，具有申
    請書或收據等類性質者，則係犯偽造文書罪（最高法院80年
    度台非字第277 號、85年度台非字第146 號判決意旨參照）
     ；又按刑法第217 條所稱之「偽造署押」，係指行為人冒
    用本人名義在文件上簽名或為民法第3條第3項所稱指印之類
    似簽名之行為者而言（最高法院80年度台非字第277號判決
    意旨參照），故倘行為人係以簽名之意，於文件上簽名，且
    該簽名僅在於表示簽名者個人身分，以做為人格同一性之證
    明，除此之外，再無任何其他用意者，即係刑法上所稱之「
    署押」，若於做為人格同一性之證明外，尚有其他法律上之
    用意者（例如表示收受某物之用意而成為收據之性質、表示
    對於某事項為同意之用意證明），即應該當刑法上之「私文
    書」。
　㈡核被告丁○○、己○○所為，均係犯刑法第216條、第210條行使
    偽造私文書罪及同法第339條第1項之詐欺取財罪。又被告偽
    造「戊○○」署名之行為，為偽造私文書之部分行為，而其偽
    造私文書之低度行為，應為行使之高度行為所吸收，均不另
    論罪。
　㈢按共同實施犯罪行為，在合同意思範圍內，相互利用他人之
    行為，以達其犯罪之目的，原不必每一階段均參與，祇須分
    擔犯罪行為之一部，即應對於全部所發生之結果共同負責；
    又共同正犯之意思聯絡，不限於事前有所協定，於行為當時
    ，基於相互之認識，以共同犯罪之意思參與者，亦無礙於共
    同正犯之成立。倘犯罪結果係因共犯之合同行為所致者，無
    論出於何人所為，在共犯間均應同負全部之責，並無分別何
    部分為孰人實行之必要（最高法院92年度台上字第6265號、
    95年度台上字第3489、3739號判決意旨參照）。是以，行為
    人參與構成要件行為之實施，並不以參與構成犯罪事實之全
    部或始終參與為必要，即使僅參與構成犯罪事實之一部分，
    或僅參與某一階段之行為，亦足以成立共同正犯。查被告丁○○、己○○於本案有主觀之犯意聯絡及客觀行為分擔，為共同
    正犯。
  ㈣被告二人以一行為，同時觸犯行使偽造私文書罪及詐欺取財
    罪，屬刑法第55條前段規定之想像競合犯，應從一重之行使
    偽造私文書罪論處。
　㈤被告就事實欄中，偽造附表二編號1至12、14至19之「戊○○」
    署押及後續向電信公司行使偽造私文書進而遂行詐欺取財犯
    行部分，係利用丙○○遂行其上開犯行，為間接正犯。
  ㈥刑法處罰之詐欺取財及加重詐欺取財罪係侵害個人財產法益
    之犯罪，其罪數計算，依一般社會通念，應以被害人數、被
    害次數之多寡，決定其犯罪之罪數（最高法院108 年度台上
    字第271號判決意旨參照）。查被告二人所為造成台灣大哥
    大、中華電信及遠傳電信之不同之法人財產法益受有損害，
    自應分論併罰。
　㈦審酌己○○卻不思以正途獲取業績，竟與丁○○合謀以其與戊○○
    之名義申請行動電話門號，所為實無可取，兼衡台灣大哥大
    、中華電信及遠傳電信所受損害之情節及程度，及己○○自始
    否認犯行及丁○○僅承認部分犯行之犯後態度，又考量案發時
    丁○○之年齡，並參酌被告二人各自之智識程度、生活、家庭
    、經濟狀況及前案素行等一切情狀，分量處如主文所示之刑
    ，並諭知如易科罰金之折算標準，分就各被告定應執行之刑
    ，且均諭知易科罰金之折算標準。
四、沒收
  ㈠偽造之署押
　　本案偽造附表二文件上所示之「戊○○」署押，不問屬於被告
    與否，應依刑法第219 條規定諭知沒收。至被告偽造附表二
    文件名稱欄所示之私文書，係被告犯罪所用之物，惟既經提
    出於他人而行使，均非屬其所有，不予宣告沒收。
  ㈡犯罪所得
   ⒈按犯罪所得，屬於犯罪行為人者，沒收之，刑法第38條之1 
     第1 項定有明文。又按犯罪所得之沒收，在於避免被告因
     犯罪而坐享利得，基於有所得始有沒收之公平原則，如犯
     罪所得已經分配，自應僅就各共同正犯分得部分，各別諭
     知沒收（最高法院107年度台上字第2697號判決意旨參照）
     。　
　⒉查丁○○與己○○之犯罪所得，兩人對於自身與他方所領得之金
    額所述有所出入，此部分本院本於有二人簽名之客戶資料表
    上之金額為認定，應可認丁○○於本案之犯罪所得應為2,000
    元，而己○○之犯罪所得則應為29,000元，就被告二人各自取
    得之犯罪所得，依上開說明，自應各別依刑法第38條之1 第
    1 項前段、第3 項之規定，宣告沒收，於全部或一部不能沒
    收或不宜執行沒收時，追徵其價額。
五、不另為無罪諭知部分
  ㈠公訴意旨另以：被告丁○○及己○○另係向丙○○實施詐術，就此
    部分認被告二人均涉有刑法第339條第1項之罪嫌。
  ㈡按犯罪事實應依證據認定之，無證據不得認定犯罪事實；又
    不能證明被告犯罪者，應諭知無罪之判決，刑事訴訟法第15
    4條第2項、第301條第1項分別定有明文。又按事實之認定，
    應憑證據，所謂證據，須適於為被告犯罪事實之證明者，始
    得採為斷罪資料，如未能發現相當證據，或證據不足以證明
    ，自不能以推測或擬制之方法以為裁判基礎；又認定不利於
    被告之事實，須依積極證據，苟積極證據不足為不利於被告
    事實之認定時，即應為有利於被告之認定，更不必有何有利
    之證據。刑事訴訟法第161條第1項規定，檢察官就被告犯罪
    事實，應負舉證責任，並指出證明之方法。因此，檢察官對
    於起訴之犯罪事實，應負提出證據及說服之實質舉證責任。
    倘其所提出之證據，不足為被告有罪之積極證明，或其指出
    證明之方法，無從說服法院以形成被告有罪之心證，基於無
    罪推定之原則，自應為被告無罪判決之諭知。
  ㈢查由本案卷內申辦門號之文件可知，無論是丁○○或戊○○之門
    號申辦契約，均是分別成立於其等與台灣大哥大、中華電信
    及遠傳電信之間，國際通訊行或丙○○僅是扮演協助送件之角
    色，況且丙○○於偵查中雖稱事後將補陳受詐欺而受有財損之
    相關證明，然自從107年7月31日該次庭期後，丙○○並未提出
    任何相關證明，是被告丁○○與戊○○雖有詐欺取財之行為，然
    犯行應係對台灣大哥大、中華電信及遠傳電信等公司而為，
    與協助申辦之丙○○無涉，公訴意旨認被告等人是對丙○○構成
    詐欺犯行，顯有誤會，此部分自無法認定被告等人有何詐欺
    之犯行。
　㈣附表三所示文件及欄位所填載之「戊○○」，將該欄位與同份
    文件之其餘欄位合併觀察，實際上並非表示申請人本人簽名
    之意思，縱未經本人授權而填寫其姓名，而由他人填載亦無
    不可，此部分應不生偽造署押問題，此既非法律意義之署押
    ，自與刑法所欲規範、保障之文書效力無涉，公訴意旨另認
    此部分構成行使偽造私文書犯行，亦屬誤會。　
　㈤公訴意旨所指上開部分，與本案有罪部分係屬單純一罪之關
    係，應為不另為無罪之諭知。
據上論斷，應依刑事訴訟法第299 條第1 項前段，刑法第28條、
第216 條、第210 條、第339條第1項、第41條第1 項前段、第8
項、第55條、第51條第5 款、第219 條、第38條之1 第1 項、第
3 項，判決如主文。 
本案經檢察官林秀敏、甲○○提起公訴，檢察官古御詩、朱秀晴
到庭執行職務。
中    華    民    國   111    年    8    月   30    日  
                  刑事第三庭  審判長法  官  謝順輝
                                    法  官  陳柏嘉
                                    法  官  林莆晉
以上正本證明與原本無異。
如不服本判決應於收受判決後20日內向本院提出上訴書狀，並應
敘述具體理由。其未敘述上訴理由者，應於上訴期間屆滿後20日
內向本院補提理由書（均須按他造當事人之人數附繕本）「切勿
逕送上級法院」。 
      　　　　　　　　　　　　　　　書記官　王震惟
中　　華　　民　　國　　111 　年　　8 　　月　　31　　日
附錄本案論罪科刑法條
中華民國刑法第210條
（偽造變造私文書罪）
偽造、變造私文書，足以生損害於公眾或他人者，處5年以下有
期徒刑。
中華民國刑法第216條
（行使偽造變造或登載不實之文書罪）
行使第210條至第215條之文書者，依偽造、變造文書或登載不實
事項或使登載不實事項之規定處斷。
中華民國刑法第339條
（普通詐欺罪）
意圖為自己或第三人不法之所有，以詐術使人將本人或第三人之
物交付者，處5年以下有期徒刑、拘役或科或併科50萬元以下罰
金。
以前項方法得財產上不法之利益或使第三人得之者，亦同。
前二項之未遂犯罰之。
附表一
 編號  門號號碼 所屬電信公司   申請名義人 1 0000000000 遠傳電信 黃  絜 2 0000000000 遠傳電信 黃  絜 3 0000000000 台灣大哥大 黃  絜 4 0000000000 中華電信 黃  絜 5 0000000000 中華電信 黃  絜 6 0000000000 遠傳電信 戊○○ 7 0000000000 遠傳電信 戊○○ 8 0000000000 台灣大哥大 戊○○ 9 0000000000 台灣大哥大 戊○○ 10 0000000000 中華電信 戊○○ 11 0000000000 中華電信 戊○○ 
附表二
編號 文件名稱 偽造之欄位、形式、數量     備  註 對應起訴書之欄位 1 委託書 具結書人欄簽名1 枚 委託人欄簽名1枚 （起訴書附表二編號14數量誤載為1 枚，應予更正） 偵卷一 第26頁 附表二編號14 2 申辦門號授權確認書 立書人欄簽名2 枚、指印2 枚 偵卷一 第29頁 附表二編號7 3 SIM卡領取切結書 立切結書人欄簽名1 枚、指印1 枚 偵卷一 第30頁 附表二編號8 4 客戶領取手機收據6張 每份立據人欄簽名1 枚、指印1 枚及立書人欄簽名1 枚、指印1 枚 即簽名共12 枚、指印共12枚 （起訴書附表二編號9 ，收據數量誤載為5 張，且簽名、指印數量亦誤載為10枚，均予更正） 偵卷一第31至36頁 附表二編號9 5 申辦門號資費方案說明表5張 每份立書人欄簽名1 枚、指印1 枚 即簽名共5 枚、指印共5 枚 偵卷一第37至41頁 附表二編號10 6 買賣契約書 立契約書人欄簽名1 枚、指印1 枚 立契約書人甲方欄簽名1 枚、指印1 枚 偵卷一 第42頁 附表二編號11 7 0000000000遠傳第三代行動通信/ 行動寬頻業務服務申請書、行動電話號碼可攜服務申請書、精選通路（非專）_ 上網吃到飽_ 新絕配999 限30手機案_ 預繳8000、銷售確認單 申請人簽章欄簽名2 枚 申請客戶簽章欄簽名1 枚 委託人簽章欄簽名1 枚 申請者簽名欄簽名1 枚 即簽名共5 枚 偵卷一第43至46頁 附表二編號4     附表一編號7 8 0000000000台灣大哥大行動電話/ 第三代行動通信/ 行動寬頻業務申請書、號碼可攜服務申請書、號碼可攜/ 新申裝同意書及用戶授權代辦委託書 申請人簽章欄簽名3 枚 本人欄簽名1枚 本人簽章欄簽名4枚 立同意書人簽章欄簽名1 枚 立委託書人簽章欄簽名2 枚 即簽名共11枚 偵卷一第48至53頁 附表二編號1     附表一編號8 9 0000000000台灣大哥大行動電話/ 第三代行動通信/ 行動寬頻業務申請書、號碼可攜服務申請書及號碼可攜/ 新申裝同意書 申請人姓名欄簽名1 枚 申請人簽章欄簽名3枚 本人欄簽名1枚 本人簽章欄簽名4枚 立同意書人簽章欄簽名1 枚 即簽名共9枚 偵卷一第56至60頁 附表二編號1     附表一編號9 10 0000000000中華電信（股）公司第三代行動通信/ 行動寬頻業務租用申請書、大七喜方案同意書、號碼可攜服務申請書、國內通信費優惠專案同意書、行動上網服務申辦須知、客戶個人資料蒐集告知條款及證件單據黏貼單 客戶簽章欄簽名1 枚 姓名簽章欄簽名1 枚 本人欄簽名1 枚 立申請人簽章欄簽名1 枚 立同意書人欄簽名2枚 客戶簽名欄簽名1 枚 立書人欄簽名1 枚 即簽名共8枚 偵卷一第62至69頁 附表二編號3     附表一編號10 11 0000000000中華電信（股）公司第三代行動通信/ 行動寬頻業務租用申請書二份、大七喜方案同意書、手機支援災防告警細胞廣播訊息服務確認表、號碼可攜服務申請書、國內通信費優惠專案同意書、行動上網服務申辦須知、客戶個人資料蒐集告知條款及證件單據黏貼單 客戶簽章欄簽名3枚 姓名簽章欄簽名2枚 本人欄簽名1枚 立申請人簽章欄簽名1枚 立同意書人欄簽名2枚 客戶簽名欄簽名1枚 立書人欄簽名1枚 即簽名共11枚  偵卷一第71至82頁 附表二編號3     附表一編號11 12 身分證與第二証件（健保卡、駕照）交付，領取日期證明約 本人欄簽名1 枚、指印1 枚 本人簽章欄簽名1 枚、指印1 枚 偵卷一 第84頁 附表二編號12 13 客戶資料表 姓名欄簽名1 枚、指印1 枚 偵卷一 第85頁 附表二編號13 14 0000000000遠傳第三代行動通信/ 行動寬頻業務服務申請書、行動電話號碼可攜服務申請書及銷售確認單 法定/代理人簽章欄簽名3 枚 法定/代理人親簽欄簽名1 枚 即簽名共4枚 偵卷一第103 至106 頁 附表二編號4     附表一編號1 15 0000000000台灣大哥大行動電話/ 第三代行動通信/ 行動寬頻業務申請書、號碼可攜服務申請書、號碼可攜/ 新申裝同意書及用戶授權代辦委託書 法定代理人簽章欄簽名5 枚 即簽名共5枚  偵卷一第109 至114 頁 附表二編號5      附表一編號3 16 0000000000中華電信（股）公司證件單據黏貼單 立同意書人欄簽名1 枚 偵卷一 第128頁 附表二編號6     附表一編號4 17 0000000000中華電信（股）公司證件單據黏貼單 立同意書人欄簽名1 枚 偵卷一 第140頁 附表二編號6     附表一編號5 18 0000000000遠傳第三代行動通信/ 行動寬頻業務服務申請書、卡友_上網吃到飽_ 限NP _新絕配1199限30手機案、行動電話號碼可攜服務申請書及銷售確認單 （起訴書附表二編號2，就門號末三碼424 誤載為434 ，應予更正） 申請人簽章欄簽名2 枚 申請人簽名欄簽名1 枚 客戶姓名欄簽名1 枚 申請客戶簽章欄簽名1 枚 即簽名共5 枚 偵卷二 第3至7頁 附表二編號2     附表一編號6 19 0000000000遠傳第三代行動通信/ 行動寬頻業務服務申請書、卡友_上網吃到飽_ 限NP _新絕配1199限30手機案及銷售確認單 法定/代理人親簽欄簽名1 枚 法定/代理人簽章欄簽名3 枚 即簽名共4 枚 偵卷二第13至18頁 附表二編號4     附表一編號1 
附表三
編號 文件名稱 欄位 頁數 1 0000000000遠傳第三代行動通信/ 行動寬頻業務服務申請書、行動電話號碼可攜服務申請書 客戶姓名欄簽名2枚 偵卷一第43頁、第44頁 2 0000000000台灣大哥大行動電話/ 第三代行動通信/ 行動寬頻業務申請書 申請人姓名欄簽名1 枚 偵卷一第48頁 3 0000000000台灣大哥大行動電話/ 第三代行動通信/ 行動寬頻業務申請書 申請人姓名欄簽名1 枚 偵卷一第56頁 4 0000000000中華電信（股）公司第三代行動通信/ 行動寬頻業務租用申請書 客戶名稱欄簽名1 枚 偵卷一第62頁 5 中華電信（股）公司第三代行動通信/ 行動寬頻業務租用申請書二份 客戶名稱欄簽名2枚 偵卷一第71頁、第74頁 6 0000000000遠傳第三代行動通信/ 行動寬頻業務服務申請書 姓名欄簽名1 枚 偵卷二第3頁